臺灣臺中地方法院刑事判決
110年度原交易字第67號
公  訴  人  臺灣臺中地方檢察署檢察官
被      告  湯國祥



指定辯護人  本院公設辯護人賴泰鈞
上列被告因公共危險案件，經檢察官提起公訴（110年度速偵字
第3892號），本院判決如下：
    主  文
湯國祥駕駛動力交通工具而吐氣所含酒精濃度達每公升零點貳伍
毫克以上，處有期徒刑伍月，如易科罰金，以新臺幣壹仟元折算
壹日。
    犯罪事實
一、湯國祥於民國110年10月7日中午12時30分許起至同日下午1
    時許止，在臺中市北屯區崇德八路某工地內，飲用啤酒後，
    於同日下午5時許，基於飲酒後駕駛動力交通工具之犯意，
    猶騎車牌號碼000-000號普通重型機車上路。嗣行經臺中市○
    ○區○○○道0段000號前時，因臉色潮紅，為執行守望勤務之員
    警予以攔檢盤查後，發現其身上有酒味，經警於同日下午5
    時42分許，對其施以酒精濃度之吐氣測試，當場測得其吐氣
    所含酒精濃度達每公升0.53毫克，而查悉上情。
二、案經臺中市政府警察局豐原分局報告臺灣臺中地方檢察署  
    檢察官偵查起訴。
    理  由
一、證據能力方面：
　　按被告以外之人於審判外之陳述，雖不符刑事訴訟法第159
    條之1至第159條之4之規定，而經當事人於審判程序同意作
    為證據，法院審酌該言詞陳述或書面陳述作成時之情況，認
    為適當者，亦得為證據。當事人、代理人或辯護人於法院調
    查證據時，知有第159條第1項不得為證據之情形，而未於言
    詞辯論終結前聲明異議者，視為有前項之同意，刑事訴訟法
    第159條之5定有明文。而其立法意旨在於傳聞證據未經當事
    人之反對詰問予以核實，乃予排斥。惟若當事人已放棄對原
    供述人之反對詰問權，於審判程序表明同意該等傳聞證據可
    作為證據，基於尊重當事人對傳聞證據之處分權，及證據資
    料愈豐富，愈有助於真實發見之理念，此時，法院自可承認
    該傳聞證據之證據能力。經查，本判決所引用下列各項以被
    告以外之人於審判外之陳述為證據方法之證據能力，業經本
    院於審判期日時予以提示並告以要旨，而檢察官、被告湯國
    祥及其辯護人均未爭執證據能力，且迄至本院言詞辯論終結
    前均未聲明異議。本院審酌該等資料之製作、取得，尚無違
    法不當之情形，且均為證明犯罪事實存否所必要，認為以之
    作為證據應屬適當，揆諸上開規定，自均具證據能力。
二、訊據被告對於上開犯罪事實坦承不諱，復有被告於警詢及偵
    查中之自白在卷可稽，並有職務報告、當事人酒精測定紀錄
    表及臺中市政府警察局舉發違反道路交通管理事件通知單影
    本等在卷可憑。是被告之自白與事實相符，堪以採信。本案
    事證明確，被告上揭犯行，洵堪認定，應予依法論科。
三、核被告所為，係犯刑法第185條之3第1項第1款駕駛動力交通
    工具而吐氣所含酒精濃度達每公升0.25毫克以上之罪。爰審
    酌被告前已有數次不能安全駕駛致交通危險罪之前案紀錄（
    不構成累犯），有臺灣高等法院被告前案紀錄表在卷可稽，
    竟又再次於服用酒類後騎機車上路，且為警查獲時所測得之
    吐氣所含酒精濃度達每公升0.53毫克，被告上開行為已對用
    路人之生命、身體安全構成威脅，自應予以相當之非難，惟
    被告犯後坦承犯行，犯後態度尚可，並兼衡被告之教育智識
    程度、生活狀況等一切情狀，量處如主文所示之刑，
    ，並諭知易科罰金之折算標準。
據上論斷，應依刑事訴訟法第299條第1項前段，刑法第185條之3
第1項第1款、第41條第1項前段，刑法施行法第1條之1第1項，判
決如主文。
本案經檢察官黃靖珣提起公訴，檢察官張凱傑到庭執行職務。
中　　華　　民　　國　　110 　年　　11　　月　　30　　日
                  刑事第四庭    法  官  黃佳琪
以上正本證明與原本無異。
如不服本判決，應於送達判決後20日內向本院提出上訴書狀，並
應敘述具體理由；其未敘述上訴理由者，應於上訴期間屆滿後20
日內向本院補提理由書（均須按他造當事人之人數附繕本）「切
勿逕送上級法院」。
                                書記官  顏偉林
中　　華　　民　　國　　110 　年　　11　　月　　30　　日

附錄論罪科刑法條：
中華民國刑法第185條之3
駕駛動力交通工具而有下列情形之一者，處2年以下有期徒刑，
得併科20萬元以下罰金：
一、吐氣所含酒精濃度達每公升0.25毫克或血液中酒精濃度達百
    分之0.05以上。
二、有前款以外之其他情事足認服用酒類或其他相類之物，致不
    能安全駕駛。
三、服用毒品、麻醉藥品或其他相類之物，致不能安全駕駛。
因而致人於死者，處3年以上10年以下有期徒刑；致重傷者，處1
年以上7年以下有期徒刑。
曾犯本條或陸海空軍刑法第54條之罪，經有罪判決確定或經緩起
訴處分確定，於5年內再犯第1項之罪因而致人於死者，處無期徒
刑或5年以上有期徒刑；致重傷者，處3年以上10年以下有期徒刑
。